【裁判字號】    90,易,21
【裁判日期】    900809
【裁判案由】    賭博
【裁判全文】
臺灣臺東地方法院刑事判決                              九十年度易字第二一號
    公  訴  人  臺灣臺臺東地方法院檢察署檢察官
    被      告  玄○○
                乙○○
                宙○○
                丁○○
                壬○○
                天○○
右列被告等因賭博案件，經檢察官提起公訴（八十九年度偵字第九四○號），本院判
決如左：
    主  文
玄○○共同意圖營利，聚眾賭博，累犯，處有期徒刑玖月。撲克牌拾肆副、骰子玖粒
、橡皮筋壹包、無線電對講機貳臺、桌巾壹條、手提袋及腰袋各壹只、帳冊壹本及賭
資新臺幣參拾壹萬元，均沒收。
乙○○、宙○○共同意圖營利，聚眾賭博，各處罰有期徒刑肆月，如易科罰金，均以
參佰元折算壹日。撲克牌拾肆副、骰子玖粒、橡皮筋壹包、無線電對講機貳臺、桌巾
壹條、手提袋及腰袋各壹只、帳冊壹本及賭資新臺幣參拾壹萬元，均沒收。
壬○○在公眾得出入之場所賭博財物，處罰金玖仟元，如易服勞役，以參佰元折算壹
日。撲克牌拾肆副、骰子玖粒及賭資新臺幣參拾壹萬零參佰元，均沒收。
天○○在公眾得出入之場所賭博財物，處罰金玖仟元，如易服勞役，以參佰元折算壹
日。撲克牌拾肆副、骰子玖粒及賭資新臺幣參拾壹萬零肆佰元，均沒收。
丁○○在公眾得出入之場所賭博財物，處罰金貳仟元，如易服勞役，以參佰元折算壹
日。撲克牌拾肆副、骰子玖粒及賭資新臺幣參拾壹萬零伍佰元，均沒收。
    事  實
一、玄○○前曾於民國（下同）八十四年間因賭博案件，經台灣高等法院花蓮分院判
    處有期徒刑八月確定，並於八十五年十二月三十日執行完畢，猶仍不知悔改，復
    與乙○○、宙○○共同基於意圖營利之犯意聯絡，於八十九年五月一日下午二時
    許，先由玄○○提供所承租之臺東縣卑南鄉富源村富源一六二號旁農舍之公眾得
    出入之場所供作賭博場所，再由乙○○以電話聯絡聚集甲○○、子○○、己○○○、巳○○、芳馨敏、亥○○、酉○○、丙○○、癸○○、辛○○、庚○○、黃
    ○○、寅○○、地○○、戊○○、Ａ○、戌○○、辰○○、宇○○、未○○、卯
    ○○、Ｂ○○、午○○○、申○○、丑○○（以上二十五人業已審結）、丁○○
    、壬○○及天○○等人在上址賭博財物，由乙○○自任莊家，以俗稱「九仔仙」
    之撲克牌以比大小方式與甲○○等二十八人賭博財物，每次押注金不限，但莊家
    如贏，則玄○○與乙○○可抽取新臺幣（下同）一至三百元不等，宙○○則手持
    無線電對講機於上開處所附近擔任把風，嗣於同日下午三時三十分許，為警當場
    查獲，並扣得賭具撲克牌十四副、骰子九粒、橡皮筋乙包、無線電對講機二臺、
    賭博用桌巾一條、手提袋及腰袋各乙只、帳冊乙本及賭資共計三十二萬二百二十
    七元。
二、案經臺東縣警察局臺東分局報請臺灣臺東地方法院檢察署檢察官偵查起訴。
    理  由
一、右揭事實，業據被告玄○○、乙○○、宙○○於警訊及偵、審中坦承不諱，其等
    供述大致相符，且經證人即同案被告甲○○、子○○、己○○○、巳○○、芳馨
    敏、亥○○、酉○○、丙○○、癸○○、辛○○、庚○○、黃○○、寅○○、地
    ○○、戊○○、Ａ○、戌○○、辰○○、宇○○、未○○、卯○○、Ｂ○○、午
    ○○○、申○○、丑○○、丁○○分別證述及指認明確，復有上開事實欄所示當
    場賭博之器具、賭檯之財物扣案可資佐證。是上開被告之自白與事實相符，其等
    犯行均洵堪認定。惟被告壬○○、天○○則矢口否認有何賭博犯行，被告壬○○
    辯稱：伊尚未進入上開場所賭博，即為警查獲云云；被告天○○則辯稱：伊係前
    往該場所附近割取粽葉，並未參與賭博云云。經查：本件賭博為警查獲時，被告
    玄○○、乙○○、宙○○及前開同案被告甲○○、丙○○、卯○○、酉○○等人
    於警訊中均供稱現場僅蔡一誠及吳仙女二人未參與賭博，且該二人亦據檢察官為
    不起訴處分，有該不起訴處分書一件在卷可參，卻未提及被告壬○○及天○○亦
    未參與賭博等情，檢察官於八十九年十月二十七日偵訊時，被告玄○○、乙○○
    仍未供稱彼二人確無參與賭博之事實，其餘同案被告亦無法確定是否看到被告壬○○、天○○二人（見偵查卷第一○六至一○八頁背面），嗣後於本院調查時亦
    無人證稱彼二人並未參與賭博之事實，雖於九十年七月二十六日本院審理時，被
    告玄○○、乙○○、宙○○竟均改稱沒有在屋內看到被告壬○○，被告天○○確
    係在該處割粽葉云云，顯屬事後迴護他人之詞，不足採信。且本件扣案之供賭博
    所用之記帳單，其中記載「鎮」２、「環」２之內容，參以被告玄○○於警訊中
    自承該數字係表示以萬元為單位之金額，而「＋」、「－」符號表示賭客積欠賭
    資之紀錄等語（見警卷第二頁背面），前開記帳單上所記載「鎮」、「環」二字
    ，係指被告壬○○及天○○，應無疑義。再觀之本件參與賭博之賭客當中，並無
    姓名相同之人，雖名字中同名或同字者不無可能，但就與「鎮」字及「環」字相
    同之機率，實屬甚低，本件並無字型相同之人，甚至連發音與該二字相同者亦無
    ；至被告天○○辯稱係割取粽葉乙節，現場並無任何粽葉或刀器等物遺留，空口
    否認，焉能認定其未參與賭博？顯見被告壬○○、天○○確有前揭犯行，所辯無
    非卸責之詞，洵無足採。本件被告等事證明確，其等犯行洵堪認定。
二、查臺東縣卑南鄉富源村富源一六二號旁農舍，係簡單搭蓋之鐵皮屋，外部為全開
    之鐵捲門，未設任何防閑設施，內部僅有窗戶、小方桌及塑膠椅，惟既闢供不特
    定人得隨時出入賭博，已失卻純粹供農業用之性質，與公眾得出入之場所無異，
    有卷附照片十張可稽，且被告宙○○自承伊負責在距離賭場約二百公尺處把風以
    過濾來往之不特定人（見警卷第六至七頁），則上開農舍顯係允許不特定人得自
    由進出，自屬公眾得出入之場所。核被告玄○○、宙○○所為係犯刑法第二百六
    十八條意圖營利供給賭博場所、聚眾賭博二罪；被告乙○○所為係犯刑法第二百
    六十八條意圖營利聚眾賭博、刑法第二百六十六條第一項前段普通賭博罪；被告
    丁○○、壬○○、天○○所為均係犯刑法第刑法第二百六十六條第一項前段普通
    賭博罪。被告玄○○、乙○○、宙○○就上開各罪，有犯意聯絡，行為分擔，為
    共同正犯。另被告玄○○、宙○○所犯上開意圖營利聚眾賭博罪及供給賭博場所
    罪；被告乙○○所犯意圖營利聚眾賭博及普通賭博罪，均係一行為觸犯二罪名，
    均為想像競合，均應從一重意圖營利聚眾賭博罪論處。又查被告玄○○前曾多次
    犯賭博罪，復於八十四年間因賭博案件，經台灣高等法院花蓮分院判處有期徒刑
    八月確定，於八十五年十二月三十日執行完畢，有臺灣高等法院被告全國前案紀
    錄表一件在卷可稽，其於五年以內再犯本件有期徒刑以上之罪，為累犯，應依刑
    法第四十七條規定加重其刑。爰審酌被告玄○○主持賭博、被告乙○○聚眾賭博
    均危害設社會善良風氣；被告壬○○、天○○犯後毫無悔意；被告宙○○、丁○○犯後坦承之態度，並另參酌被告等屢犯賭博罪前科及各所科處之罰金數額（有
    臺灣高等法院被告全國前案紀錄表一份在卷可稽）、目的、手段、及被告等不以
    努力工作為要，徒以投機獲利之僥倖心態助長社會賭風等一切情狀，分別量處如
    主文所示之刑，並同時均諭知罰金易服勞役之折算標準，以資懲儆。
三、查扣之撲克牌十四副、骰子九粒，係當場賭博之器具；又被告玄○○所有共計三
    十一萬元係在賭臺上之財物，業據被告玄○○自承在卷，是應依刑法第二百六十
    六條第二項之規定沒收之。另扣案橡皮筋乙包、無線電對講機二臺、桌巾、手提
    袋及腰袋各乙只及帳冊乙本為被告玄○○所有且係供犯罪所用之物；另在賭客身
    上查獲之現金，即壬○○三百元、天○○四百元及丁○○五百元，各為其所有且
    預備供犯罪所用之物，爰依刑法第三十八條第二款規定分別宣告沒收。
四、被告丁○○經合法傳喚無正當理由不到庭，本院認本件係應判處罰金之案件，爰
    不待其陳述逕行判決。
據上論斷，應依刑事訴訟法第二百九十九條第一項前段、第三百零六條，刑法第二十
八條、第二百六十八條、第二百六十六條第一項前段、第二項、第三十八條第一項第
二款、第四十一條第一項，罰金罰鍰提高標準條例第一條前段、第二條，判決如主文
。
本案經檢察官洪政和到庭執行職務
中    華    民    國       九十      年        八       月      九      日
                             臺灣臺東地方法院刑事庭
                                 法  官  廖  建  彥
右正本證明與原本無異。
如不服本判決，應於判決送達後十日內向本院提出上訴狀。（須附繕本）
「切勿逕送上級法院」
                                 書記官  陳  美  鄉
中    華    民    國       九十      年        八       月      九      日
附記：
中華民國刑法第二百六十八條：
意圖營利，供給賭博場所或聚眾賭博者，處三年以下有期徒刑，得併科三千元以下罰
金。
中華民國刑法第二百六十六條第一項前段、第二項：
在公共場所或公眾得出入之場所賭博財物者，處一千元以下罰金。但以供人暫時娛樂
之物為賭者，不在此限。
當場賭博之器具與在賭檯或兌換籌碼處之財物，不問屬於犯人與否，沒收之。


司法院資訊處製作；財團法人民間司法改革基金會備份。
